臺灣高雄地方法院刑事判決　　　　　　　　　　　　九十一年度交簡上字第五五號
　　上　訴　人　丙○○
　　即　被　告
右列上訴人因公共危險案件，不服臺灣高雄地方法院鳳山簡易庭九十一年度旗交簡字
鳳第一九四號中華民國九十一年三月三十一日第一審判決（聲請簡易判決處刑書案號
：九十一年度偵字第一三三一號），提起上訴，甲○判決如左：
    主  文
原判決撤銷。
丙○○服用酒類，不能安全駕駛交通工具而駕駛，處拘役伍拾日，如易科罰金，以參
佰元折算壹日。
    事  實
一、丙○○明知服用酒類致不能安全駕駛時，即不得駕駛動力交通工具，竟於民國九
    十一年一月六日中午，在高雄市某處喜宴上飲用啤酒後，於飲酒後已達於反應較
    慢、感覺減低、思考改變、個性行為改變並影響駕駛而不能安全駕駛動力交通工
    具之狀態後，仍於同日下午二時三十分許，駕駛動力交通工具即車牌ＶＢ—九五
    七三號自小客車，沿高雄市○○區○○路四七一巷往東倒車至澄清路欲往南行駛
    時，適有黃國航駕駛車牌ＹＬ─一三六六號自小客車，沿澄清路外側快車道往南
    行駛而來，丙○○因酒醉失控致其所駕駛之自小客車左後保險處與黃國航之自小
    客車右側前、後車門處擦撞，俟經警據報前往現場處理並測得其呼氣所含酒精濃
    度高達每公升○．五六毫克，始知悉上情。
二、案經高雄市政府縣警察局三民第二分局移送臺灣高雄地方法院檢察署檢察官聲請
    簡易判決處刑。
    理  由
一、訊據上訴人即被告丙○○固對於右揭時、地於飲用啤酒後，駕駛車牌ＶＢ—九五
    七三號自小客車與黃國航所駕駛之ＹＬ─一三六六號自小客車擦撞之事實坦認不
    諱，惟矢口否認有何公共危險犯行，辯稱：喝酒對伊駕駛能力沒影響，是貨車擋
    住視線才撞到黃國航的車子云云。惟查，右揭事實業據被害人黃國航於警訊及甲
    ○調查中指述歷歷，陳稱：當時伊沿澄清路外側快車道往南方向行駛，途經肇事
    地時，被告駕駛自小客車從澄清路四七一巷倒車到澄清路南向機、慢車道，伊之
    自小客車右前、後車門被被告的自小客車左後保險桿擦撞，當時被告臉紅紅的、
    身上有酒味等語（見警訊筆錄第三頁、高雄市政府警察局交通大隊交通事故現場
    談話紀錄表、甲○九十一年六月四日筆錄）甚詳，核與現場警員乙○○證稱被告
    身上有酒味等情相符（見甲○同上筆錄），足見被告當時確有飲酒駕車，至為顯
    然。且按刑法第一百八十五條之三規定所謂「不能安全駕駛」，係抽象危險犯，
    本不以發生具體危險為必要，而依醫學實驗證明所得經驗法則，人體呼氣若已達
    每公升０．五五毫克以上，肇事率為一般正常人之十倍，已達不能安全駕車之標
    準，此經法務部八十八年五月十八日法八八檢字第００一六六九號函敘甚詳。又
    按當人飲酒後，若以呼氣酒精濃度測試器測得之呼氣濃度達到每公升零點五毫克
    時，反應較慢，感覺減低，將影響駕駛；達到每公升０‧七五毫克時，思考與個
    性行為均會改變；達到每公升一‧０毫克時，步態不穩，噁心嘔吐，精神混惑不
    清晰；達到每公升一‧五毫克時，說話不清楚，感覺喪失，視力模糊；達到每公
    升二‧０毫克時，體溫與血糖均降低，肌肉控制差，甚至會導致癲癇發作；達到
    每公升三‧五毫克時，則已經神智不清，反射減低，甚至呼吸抑制，業據行政院
    國軍退除役官兵輔導委員會臺北榮民總醫院以民國八十八年八月五日（八八）北
    總內字第二六八六八號函示明確。而本件被告為警查獲時其吐氣所含酒精濃度已
    達每公升○˙五六毫克，顯高於前揭標準值，且又駕車肇事，依前揭說明，被告
    顯已因飲酒而不能安全駕駛動力交通工具無疑。此外，並有酒精測試紀錄表、Ａ
    ３類道路交通事故調查報告表、現場照片及高雄市政府警察局舉發違反道路交通
    管理事件通知單各乙紙附卷可稽。本案事證明確，被告犯行洵堪認定。
二、核上訴人所為，係犯刑法第一百八十五條之三之服用酒類致不能安全駕駛動力交
    通工具罪。原審認被告罪證明確予以論罪科刑，固非無見，惟查被告酒醉駕車時
    ，其酒精濃度為每公升○．五六毫克，尚非達嚴重酒醉程度，且未實際導致他人
    受傷，所生危害尚屬輕微，事後又已賠償被害人黃國航新台幣二萬六千元，有和
    解書乙紙在卷可憑，原審未及審酌此點而對被告量處有期徒刑三月，尚有未洽，
    應由甲○將原判決撤銷改判。爰審酌酒精成分對人之意識能力具有不良影響，超
    量飲酒後會導致對週遭事務之辨識及反應能力較平常狀況薄弱，因而酒後駕車在
    道路上行駛，對一般往來之公眾及駕駛人自身皆具有高度危險性，被告明知上情
    仍漠視自己安危，更枉顧公眾行之安全，於服用酒類，已處於不能安全駕駛動力
    交通工具之狀態，仍駕駛車輛而肇事，本不宜輕處，惟念其酒精濃度為每公升○
    ˙五六毫克，尚非達嚴重酒醉程度，且已賠償被害人所受損害、犯後態度尚佳等
    一切情狀，量處如主文所示之刑，並諭知易科罰金之折算標準。
據上論斷，應依刑事訴訟法第四百五十五條之一、第三項、第三百六十九條第一項前
段、第三百六十四條、第二百九十九條第一項前段，刑法第一百八十五條之三、第四
十一條第一項，罰金罰鍰提高標準條例第二條，判決如主文。
中      華      民      國    九十一    年      六      月    二十八    日
                                  臺灣高雄地方法院交通法庭
                                      審判長法  官  黃  建  榮
                                            法  官  程  克  琳
                                            法  官  廖  純  卿
右正本證明與原本無異。
不得上訴。
                                            書記官  林  孝  聰
中      華      民      國    九十一    年      六      月    二十八    日
